---
title: "Predict House Prices - Econometric en R - 2024"
output: html_notebook
---

# 0. Environment setup

```{r include=FALSE}
library(dplyr)
library(ggplot2)
library(caret)
library(MASS)
library(PerformanceAnalytics)
library(corrplot)
library(cleandata)
library(plotly)
```


# Generating submission file

```{r}
utils.submission = function (data) {
  submissionFrame <- data.frame(
    "id" = data$id,
    "median_house_value" = data$median_house_value
  )
  write.csv(submissionFrame, submissionFilePath, row.names = FALSE)
}
```

# 1. Constants


```{r}
trainDataPath = "./train.csv"
testDataPath = "./test.csv"
submissionFilePath = "./submission.csv"

predictedValuesColumnName = "median_house_value"
idColumnName = "id"

```


# 2. Loading dataset

```{r}
trainData <- read.csv(trainDataPath)
testData <- read.csv(testDataPath)

```

## 2.1 Inspecting values of train data
```{r}
head(trainData)
```

## 2.2 Inspecting values of test data

```{r}
head(testData)
```


## 2.3 A summary of the variables

```{r}
summary(trainData)
```
```{r}
summary(testData)
```


We have a single categorical variable ocean_proximity

```{r}
unique(trainData$ocean_proximity)
```

## 2.4 box plot of variables

```{r}
plotBoxPlots <- function(data) {
  for (i in 1:length(data)) {
        boxplot(data[,i], main=names(data[i]), type="l")
  }
}
```


```{r}
numericColumnsNames <- which(sapply(trainData, is.numeric))
numericData <- trainData[, numericColumnsNames]
```


```{r}
plotBoxPlots(numericData)
```
## 2.5 Plotting density of variables


```{r}
plotDensityOfColumn <- function(data, x_axis, title, x_lab, y_lab) {
  plottedDensity <- ggplot(data, aes(x = x_axis)) + 
  geom_density(fill = "blue", alpha = 0.5) +
  labs(title = title, x = x_lab, y = y_lab)
  
  return(plottedDensity)
}
```

```{r}
plotDensityOfColumn(trainData,
                    trainData$latitude,
                    title = "Densidad de latitude",
                    x_lab = "Latitude",
                    y_lab = "Densidad"
)
```

```{r}
plotDensityOfColumn(trainData,
                    trainData$longitude,
                    title = "Densidad de Longitude",
                    x_lab = "Longitude",
                    y_lab = "Densidad"
)
```



```{r}
chart.Correlation(numericData, histogram = TRUE, method = "pearson")
```
# Encoding ocean_proximity

```{r}

#ocean_proximity

#"<1H OCEAN"  "INLAND"     "NEAR BAY"   "NEAR OCEAN" "ISLAND"  


process_ocean_proximity <- function(dataset) {
  newDataset <- dataset %>%
    mutate(ocean_proximity = case_when(
    ocean_proximity == "<1H OCEAN" ~ 1,
    ocean_proximity == "INLAND" ~ 2,
    ocean_proximity == "NEAR BAY" ~ 3,
    ocean_proximity == "NEAR OCEAN" ~ 4,
    ocean_proximity == "ISLAND" ~ 5,
    TRUE ~ NA_real_
  ))
  return(newDataset)
}
trainData <- process_ocean_proximity(trainData)
testData <- process_ocean_proximity(testData)

print(trainData)

```

# Eliminacion de valores NA

```{r}

datos_limpios <- trainData %>% na.omit()

datos_limpios

```

# Matriz de correlacion
```{r}
cor_matrix <- cor(datos_limpios, use="complete.obs")
corrplot(cor_matrix, method="circle")
```
# Regresion Lineal
```{r}

# Ajustar un modelo de regresión lineal
modelo_lm <- lm(datos_limpios$median_house_value ~ datos_limpios$median_income + datos_limpios$latitude, data = datos_limpios)

summary(modelo_lm)

```

```{r}
# Realizar predicciones
predicciones <- predict(modelo_lm, newdata = testData)
length(predicciones)
```
# Grafica regresion lineal
```{r}
# Graficar el modelo de regresión
plot(datos_limpios$median_income, datos_limpios$median_house_value, 
     xlab = "Median Income", ylab = "Median House Value", main = "Regression Model")
abline(modelo_lm, col = "blue")

# Añadir puntos de latitud con colores diferentes
points(datos_limpios$median_income, datos_limpios$median_house_value, 
       col = adjustcolor("red", alpha.f = 0.5))
legend("topright", legend = c("Regresión", "Latitud"),
       col = c("blue", adjustcolor("red", alpha.f = 0.5)), lty = 1:1, cex = 0.8)

```


# Regresion polynomial
```{r}
# Ajustar el modelo de regresión polinómica de grado 2 con múltiples variables independientes
grado <- 2
modelo_poly <- lm(datos_limpios$median_house_value ~ poly(datos_limpios$median_income, grado, raw=TRUE) + poly(datos_limpios$latitude, grado, raw=TRUE), data = datos_limpios)

summary(modelo_poly)

```
# Grafica Polinomial
```{r}

income_seq <- seq(min(datos_limpios$median_income), max(datos_limpios$median_income), length.out = 20)
latitude_seq <- seq(min(datos_limpios$latitude), max(datos_limpios$latitude), length.out = 20)
grid <- expand.grid(median_income = income_seq, latitude = latitude_seq)

# Predecir los valores de median_house_value usando el modelo
predicted_values <- predict(modelo_poly, newdata = grid)

# Graficar la superficie polinómica
# Para gráficos interactivos, si lo prefieres
plot_ly(x = grid$median_income, y = grid$latitude, z = matrix(predicted_values, nrow = length(income_seq)),
        type = "surface", colorscale = "Viridis", showscale = FALSE) %>%
  add_surface() %>%
  layout(scene = list(xaxis = list(title = "Median Income"),
                      yaxis = list(title = "Latitude"),
                      zaxis = list(title = "Median House Value")))
```



# Prediccion Polinomial
```{r}
# Realizar predicciones
predicciones <- predict(modelo_poly, newdata = nuevos_datos)
length(predicciones)
```
```{r}
```



```{r}
utils.submission(testData)
```


